【裁判字號】    97,訴,776
【裁判日期】    970826
【裁判案由】    毒品危害防制條例等
【裁判全文】
臺灣士林地方法院刑事判決               97年度訴字第776號
公  訴  人  臺灣士林地方法院檢察署檢察官
被      告  甲○○
上列被告因違反毒品危害防制條例等案件，經檢察官提起公訴（
97年度毒偵字第923 號、97年度偵字第5196號），被告於本院準
備程序中為有罪之陳述，本院合議庭裁定由受命法官獨任依簡式
審判程序審理，並判決如下：
    主  文
甲○○施用第一級毒品，累犯，處有期徒刑拾月。扣案之第一級
毒品海洛因壹包（驗餘淨重零點捌玖玖公克）沒收銷燬，包裝海
洛因用之外包裝袋壹個、止血帶壹條均沒收。又攜帶兇器竊盜，
累犯，處有期徒刑捌月。扣案之油壓剪壹支沒收。應執行有期徒
刑壹年肆月，扣案之第一級毒品海洛因壹包（驗餘淨重零點捌玖
玖公克）沒收銷燬，包裝海洛因用之外包裝袋壹個、止血帶壹條
及油壓剪壹支均沒收。
    事  實
一、甲○○曾因施用毒品案件，經本院裁定送觀察、勒戒後，認
    無繼續施用毒品之傾向，於民國95年2 月15日釋放出所，經
    臺灣士林地方法院檢察署檢察官以94年度毒偵字第1679、20
    24號為不起訴處分確定；另於96年間因施用第一級毒品及施
    用第二級毒品等犯行，經本院於96年8 月20日，以96年度訴
    字第555 號判決分別判處有期徒刑6 月、3 月，並分別減刑
    為有期徒刑3 月、1 月又15日，應執行有期徒刑4 月確定，
    於96年10月29日易科罰金執行完畢。詎甲○○仍不知悛悔，
    (一)於上開觀察、勒戒執行完畢釋放後5 年內，基於施用第一
    級毒品海洛因之犯意，於97年4 月8 日下午2 時許，在臺北
    縣三芝鄉某處，以針筒注射之方式，施用海洛因1 次。(二)另
    意圖為自己不法之所有，於97年4 月8 日下午4 時50分許，
    攜帶其所有客觀上足為兇器使用之油壓剪1 支，在臺北縣淡
    水鎮福德村埔尾20-6號（北9 線3.2 公里處），竊取該處電
    線桿臺灣電力股份有限公司（下稱臺灣電力公司）所有之電
    纜線，得手後，在現場將電纜線去皮，為路人葉雅紋發現報
    警，經警於同日下午5 時30分許，當場查獲，並扣得電纜線
    16公斤、甲○○所有供竊盜用之油壓剪1 支、海洛因1 包（
    驗餘淨重0.899 公克），及甲○○所有供施用海洛因用之止
    血帶1 條等物，始悉上情。
二、案經臺灣電力公司訴由暨臺北縣政府警察局淡水分局報告臺
    灣士林地方法院檢察署檢察官偵查起訴。
    理  由
一、上揭犯罪事實，均業據被告甲○○於本院審理中坦承不諱，
    其中事實欄一(一)部分，被告於97年4 月8 日為警查獲後所採
    集之尿液，經送臺灣檢驗科技股份有限公司以氣相層析質譜
    儀分析法檢驗結果，呈鴉片類之陽性反應，有該公司97年4
    月23日報告編號CH/2008/40361 號濫用藥物檢驗報告1 紙附
    卷可稽（見本院卷第21頁）。此外，復有被告為警查獲時扣
    得疑似海洛因之白色粉末1 包、止血帶1 條可資佐證，而上
    開扣案疑似海洛因之白色粉末1 包，經送交通部民用航空局
    航空醫務中心以氣相層析質譜儀分析法檢驗結果，確檢出海
    洛因成分（驗餘淨重0.8990公克），此有上開醫務中心97年
    4 月22日航藥鑑字第0972185 號毒品鑑定書1 紙在卷可稽（
    見本院卷第20頁背面）。又被告甲○○前因施用毒品案件，
    經本院裁定送觀察、勒戒後，認無繼續施用毒品之傾向，於
    95年2 月15日釋放出所，並經臺灣士林地方法院檢察署檢察
    官以94年度毒偵字第1679、2024號不起訴處分確定，有臺灣
    高等法院被告前案紀錄表1 份在卷足參，是被告顯係於前案
    觀察、勒戒執行完畢釋放後，5 年內再犯本件施用第一級毒
    品之罪，堪以認定；另事實欄一(二)部分，核與告訴代理人陳
    雄海於警詢時之指訴情節、證人葉雅紋於警詢之證述情節相
    符，復有贓物認領保管單1 紙附卷可參，及扣案之油壓剪1
    支可資佐證。綜上，足認被告自白均與事實相符，可以採信
    ，本案被告施用第一級毒品、攜帶兇器竊盜之犯行，均堪以
    認定，應依法論科。
二、核被告甲○○所為，就事實欄一(一)部分，係犯毒品危害防制
    條例第10條第1 項之施用第一級毒品罪。被告因施用第一級
    毒品海洛因而持有第一級毒品海洛因，其持有之低度行為為
    施用之高度行為所吸收；就事實欄一(二)部分，係犯刑法第32
    1 條第1 項第3 款之攜帶兇器竊盜罪。而按竊盜或損壞電桿
    、電線、變壓器或其他供電設備者，依刑法之規定從重處斷
    ，電業法第105 條定有明文，被告竊取電纜線之行為，違反
    電業法第105 條之規定，自應依刑法第321 條第1 項第3 款
    規定從重處斷，起訴書漏論此刑罰從重規定，應予補充。又
    被告所犯上開2 罪間，犯意各別，行為互殊，應分論併罰。
    再被告有事實欄所載之論罪科刑並執行完畢之情形，有臺灣
    高等法院被告前案紀錄表在卷可稽，其於有期徒刑執行完畢
    後5 年內，故意再犯本件有期徒刑以上之施用第一級毒品罪
    及攜帶兇器竊盜罪，均為累犯，均應依刑法第47條第1 項之
    規定加重其刑。爰審酌被告曾因施用毒品犯行而送觀察、勒
    戒，仍不知悛悔，復再施用第一級毒品，顯見其意志不堅，
    不能戒絕毒品，併其竊盜之動機、目的、手段，所竊得之財
    物價值，及犯罪後均坦承犯行等一切情狀，分別量處如主文
    所示之刑，並定其應執行之刑。
三、扣案之海洛因1 包（驗餘淨重0.899 公克），係屬第一級毒
    品，故不問是否屬犯人所有，應依毒品危害防制條例第18條
    第1 項前段之規定，予以宣告沒收銷燬之。又扣案之包裝海
    洛因用之外包裝袋1 個，有防止毒品裸露、散逸之功能，且
    既與毒品分別鑑秤其重量，與毒品即無難以析離而無法個別
    宣告沒收之情事，故扣案之包裝海洛因用之外包裝袋1 個、
    止血帶1 條及油壓剪1 支，既均係被告所有，且係供其分別
    犯事實欄一(一)之施用第一級毒品海洛因、事實欄一(二)之攜帶
    兇器竊盜犯罪所用之物，業據被告供明在卷，爰均依刑法第
    38條第1 項第2 款規定併予宣告沒收。至扣案之玻璃球1 個
    業據被告否認為其所有之物（見本院卷第29頁），亦非屬違
    禁物，爰不為沒收之宣告。，
據上論斷，應依刑事訴訟法第273 條之1 第1 項、第299 條第1
項前段，毒品危害防制條例第10條第1 項、第18條第1 項前段，
電業法第105 條，刑法第11條、第321 條第1 項第3 款、第47條
第1 項、第51條第5 款、第38條第1 項第2 款，判決如主文。
本案經檢察官莊富棋到庭執行職務。
中    華    民    國    97    年    8     月    26    日
                  刑事第七庭法  官    許碧惠
以上正本證明與原本無異。
如不服本判決，應於收受送達後10日內向本院提出上訴書狀，其
未敘述上訴理由者，應於上訴期間屆滿後20日內向本院補提理由
書狀（均須按他造當事人之人數附繕本）。
                            書記官    徐仁豐
中    華    民    國    97    年    8     月    26    日
附錄
毒品危害防制條例第10條第1項：
施用第一級毒品者，處6月以上5年以下有期徒刑。
刑法第321條第1項第3款：
犯竊盜罪而有左列情形之一者，處6月以上、5年以下有期徒刑：
三攜帶兇器而犯之者。


司法院資訊處製作；財團法人民間司法改革基金會備份。
